臺灣高等法院刑事裁定　　　　　　　 100年度交聲再字第18號
再審聲請人
即受判決人　游明宏
選任辯護人　陳石山律師
　　　　　　游涵歆律師
上列聲請人因公共危險等案件，對於本院99年度交上訴字第180
號，中華民國100年3月29日第二審確定判決，聲請再審，本院裁
定如下：
    主  文
再審之聲請駁回。
    理  由
一、聲請意旨略以：原確定判決固以證人詹正豪、賈至正等人之
    證述，認再審聲請人即被告游明宏有過失致林進宏、歐佩吟
    於死之犯行，然：
  (一)觀諸被告於99年12月6日上訴狀所提之車禍現場照片所示，
    可知被害人林進宏車輛內，除安全氣囊之部分外，其餘部分
    均無血跡，對照被害人之相驗報告及頭部傷勢照片，可見被
    害人應係頭部左側與安全氣囊相撞後，造成顱內出血而死亡
    。兼以被害人車輛與被告車輛相撞前，即先有與證人詹正豪
    、賈至正發生碰撞，因認被害人車輛之安全氣囊，應係前與
    證人詹正豪、賈至正等人碰撞時即以啟動並造成被害人顱內
    出血。證人賈至正固有證稱：被害人與其發生碰撞後亦有下
    車查看云云，惟事發當時為深夜，照明不足，是證人詹正豪
    亦僅能證稱：只能看見模糊人影等語。證人賈至正尚證稱：
    在現場有看見車上有一男一女在拉扯云云，顯見證人賈至正
    之陳述，非無杜撰可能，不排除證人賈至正因恐自己遭波及
    而有不實陳述之情。縱認，證人賈至正上開所述：被害人有
    下車查看云云一節屬實，然因顱骨出血而死亡之情形，依出
    血程度之不同，不一定會有立刻昏迷之情形，自不足以被害
    人尚有下車即認被害人之死因，與證人賈至正等人無關。另
    相驗卷所附之被害人照片，係從車外遠處拍攝，亦無法看見
    車內僅安全氣囊左側有血跡之事實，從而，原確定判決未審
    究被告於上開上訴狀所附之現場照片，以致未能發現被害人
    之死亡係撞到安全氣囊所致，自有未洽。
  (二)至於被害人歐佩吟死亡部分，觀諸相驗卷內所附之共同被告
    俞國華所駕駛之車輛照片，可知俞國華之車輛引擎蓋及車頭
    下方各有一凹痕，高度相當於人之手肘及膝蓋位置，且凹痕
    四周有疑似紅色點狀痕跡，可知俞國華所駕車輛應曾撞擊站
    立狀態之被害人歐佩吟。參以被告車輛亦未檢出任何被害人
    之毛髮、衣物等跡證，益見被害人歐佩吟之死亡應係俞國華
    所造成，與被告無關，原確定判決漏未審就上開俞國華所駕
    駛之車輛照片，亦非妥適。
  (三)綜上，爰依刑事訴訟法第421條規定，聲請再審云云。
二、按刑事訴訟法第421條規定，不得上訴於第三審法院之案件
    ，除前條規定外，其經第二審確定之有罪判決，如就足生影
    響於判決之重要證據漏未審酌者，亦得為受判決人之利益，
    聲請再審。所謂漏未審酌乃指第二審判決前已發現而提出之
    證據，未予審酌而言，苟被捨棄之證據，已於理由內敘明其
    捨棄之理由者，即非漏未審酌。又所謂重要證據，必須該證
    據已足認定受判決人應受無罪、或免訴、或輕於原審所認定
    之罪名方可，如不足以推翻原審所認定罪刑之證據，即非足
    生影響於原判決之重要證據。另法院認為無再審理由者，應
    以裁定駁回之，經前項裁定後，不得更以同一原因聲請再審
    ，刑事訴訟法第434條定有明文。
三、經查：
  (一)被告固主張原確定判決漏未審酌被告於99年12月6日上訴狀
    所提之車禍現場照片云云，而被告所指上開證據，固期能證
    明被害人林進宏之死因，係因先前與證人詹正豪、賈至正之
    車輛相撞而造成林進宏車內之安全氣囊啟動，因而撞擊被害
    人林進宏頭部，致林進宏顱內出血而亡等情。然：觀諸被告
    所提之照片，除安全氣囊外，被害人之左手、座椅上亦有血
    跡，可知被害人應係車輛遭撞擊後始受傷，其傷勢要非僅係
    安全氣囊所造成。何況，觀諸原確定判決第11、12頁所示，
    本件事故經送臺灣省桃園縣區車輛行車事故鑑定委員會、臺
    灣省車輛行車事故覆議鑑定委員會鑑定後，亦認為被告所駕
    駛之車輛有撞擊被害人林進宏所駕駛之車輛等情，而依被告
    上開所提出之照片，亦不能證明被害人上開遭撞擊之傷，皆
    係被害人之車輛前與證人詹正豪、賈至正所駕駛車輛撞擊所
    致。因認被告所提之上開證據，尚與前揭「重要證據」之要
    件未合。
  (二)被告另主張原確定判決漏未審酌桃園地方法院檢察署97年度
    相字第1165號卷第112至114頁之俞國華所駕駛車輛之照片云
    云。然參諸原確定判決第5頁第12、13行所示，顯見上開車
    輛之採證照片，業據原確定判決予以引用，並無漏未審究之
    情形。雖被告辯稱：依該採證照片足認被害人歐佩吟應係遭
    俞國華之車輛所撞云云，惟原確定判決已就俞國華之車損情
    形照片及卷內鑑定報告等證據資料有所審酌，並據此認定俞
    國華之車輛固有輾壓倒地之歐佩吟，然歐佩吟之死亡應係遭
    被告所駕之車輛高速撞擊倒地而亡等情。因認被告主張原確
    定判決未就上開照片予以審酌云云，尚非事實。
  (三)綜上，因認本件聲請再審，為無理由，應予駁回。
據上論斷，應依刑事訴訟法第433條、第434條第1項規定，裁定
如主文。
中    華    民    國   100    年    4     月    29    日
                  刑事第二庭審判長法  官  洪光燦
                                  法  官  李麗玲
                                  法  官  林恆吉
以上正本證明與原本無異。
不得抗告。
                                  書記官  陳盈璇
中    華    民    國   100    年    5     月    2     日